【裁判字號】    94,交訴,42
【裁判日期】    950125
【裁判案由】    公共危險等
【裁判全文】
臺灣屏東地方法院刑事判決              94年度交訴字第42號
公  訴  人  臺灣屏東地方法院檢察署檢察官
被      告  丙○○
上列被告因業務過失傷害案件，經檢察官提起公訴（94年度調偵
字第13號），本院判決如下：
    主  文
丙○○因過失傷害人，處有期徒刑參月，如易科罰金，以參佰元
折算壹日；又駕駛動力交通工具肇事，致人受傷而逃逸，處有期
徒刑陸月，如易科罰金，以參佰元折算壹日。應執行有期徒刑柒
月，如易科罰金，以參佰元折算壹日。
    事  實
一、丙○○未領有汽車駕駛執照，於民國93年11月6 日下午，駕
    駛車牌號碼為8M－7823號自用小貨車，沿屏東縣竹田鄉○○
    路由萬丹往潮州方向行駛，於同日下午9 時56分許，行經連
    洲路與大明路口欲左轉大明路時，應注意汽車行駛至交岔路
    口，轉彎車應讓直行車先行，並應注意車前狀況，隨時採取
    必要之安全措施，依當時天候晴，夜間有照明，路面乾燥、
    無缺陷及障礙物，視距良好，交岔路口行車管制號誌正常運
    作，又無不能注意之情事，竟疏於注意及此，貿然左轉欲駛
    入大明路，適遇己○○酒後已達不能安全駕駛動力交通工具
    之程度，仍駕駛車牌號碼S8－3460號自小客車（己○○公共
    危險罪部分已經本院判處有期徒刑3 月確定），搭載乙○○
    、戊○○沿連洲路由潮州往萬丹方向直行，致與己○○所駕
    之上開自小客車發生碰撞，致己○○受有頭部損傷、右肱骨
    大粗隆撕裂性骨折、右跟骨骨折等傷害；乙○○之頭部受有
    傷害；戊○○則受有頭部外傷併頭皮撕裂傷之傷害（乙○○
    、戊○○傷害部分則未據告訴）。丙○○駕車肇事致己○○
    、乙○○、戊○○等人受傷後，非但未停車採取必要之救護
    措施，反而將其所駕駛之車牌號碼8M－7823號自用小貨車棄
    置肇事現場附近，自行逃離現場。嗣為警循線查獲棄置現場
    附近之車牌號碼8M－7823號自用小貨車，即為肇事車輛，因
    而查獲上情。
二、案經己○○訴由屏東縣警察局潮州分局報告臺灣屏東地方法
    院檢察署檢察官偵查起訴。
    理  由
壹、程序部分：
一、按被告以外之人於審判外之言詞或書面陳述，除法律有規定
    者外，不得作為證據，刑事訴訟法第159 條第1 項定有明文
    。又被告以外之人於審判外之陳述，雖不符前4 條之規定，
    而經當事人於審判程序同意作為證據，法院審酌該言詞陳述
    或書面陳述作成時之情況，認為適當者，亦得為證據，刑事
    訴訟法第159 條之5 第1 項亦有明文。本件告訴人己○○、
    證人乙○○、戊○○、甲○○於警詢中之陳述，為被告以外
    之人於審判外之言詞陳述，而卷附之道路交通事故現場圖、
    道路交通事故調查報告表（一）、（二）、車禍現場處理調
    查報告、生化檢驗報告單、現場照片、診斷證明書、警員丁○○出具之職務報告書、臺灣省高屏澎區車輛行車事故鑑定
    委員會94年7 月15日高屏澎鑑字第940457號函暨鑑定意見書
    、免用統一發票收據等，則係被告以外之人於審判外之書面
    陳述，而公訴人及被告就上開言詞及書面陳述，並未於本院
    審理過程中聲明異議，本院並審酌前開言詞及書面陳述作成
    時之情況均屬正常，且與本案相關之待證事實具有關連性，
    認適當作為證據，依前開刑事訴訟法第159 條之5 第1 項之
    規定，認上開陳述均具有證據能力。
二、次按被告以外之人於偵查中向檢察官所為之陳述，除顯有不
    可信之情況者外，得為證據，刑事訴訟法第159 條之1 第2
    項定有明文，本件被害人乙○○、戊○○於檢察官偵查中所
    為之證述內容，經本院提示後，被告及公訴人對其證據能力
    不爭執，且無顯有不可信之情況，自應具有證據能力。
貳、實體部分：
一、上開犯罪事實，業據被告丙○○於本院審理時坦承不諱，核
    與證人己○○、乙○○、戊○○證述情節相符，並有道路交
    通事故現場圖、道路交通事故調查報告表（一）、（二）、
    車禍現場處理調查報告、生化檢驗報告單、肇事現場及車輛
    照片、診斷證明書、警員丁○○出具之職務報告書、臺灣省
    高屏澎區車輛行車事故鑑定委員會94年7 月15日高屏澎鑑字
    第940457號函暨鑑定意見書、免用統一發票收據等附卷可稽
    ，足認被告之自白與事實相符，應堪採信。再按汽車行駛至
    交岔路口，轉彎車應讓直行車先行，且汽車行駛時，駕駛人
    應注意車前狀況，並隨採取必要之安全措施，道路交通安全
    規則第102 條第1 項第6 款、第94條第3 項分別訂有明文。
    被告駕駛車輛自應盡上開注意義務，依附卷之交通事故調查
    報告（一）、（二）所示，當時天候晴，夜間有照明，路面
    乾燥、無缺陷及障礙物，視距良好，交岔路口行車管制號誌
    正常運作，又無其他不能注意之情形，竟疏於注意及此，貿
    然左轉欲駛入大明路，以致肇事，其應負過失罪責甚明，且
    被告之過失犯行與告訴人己○○之傷害間顯有相當因果關係
    。另告訴人己○○酒後駕車雖亦有過失，此僅告訴人主張民
    事上侵權行為損害賠償時，被告主張過失相抵之抗辯，及本
    院量刑之參考，尚無法因此減免被告之罪責，附此敘明。綜
    上所述，本件事證明確，被告過失傷害及駕駛動力交通工具
    肇事致人受傷而逃逸犯行，均堪認定。
二、核被告丙○○所為，係犯刑法第284 條第1 項前段之過失傷
    害罪及同法第185 條之4 駕駛動力交通工具肇事致人受傷而
    逃逸罪。被告所犯上開2 罪，犯意各別，罪名亦殊，應予分
    論併罰。又被告並未考領汽車駕駛執照，業經被告自白在卷
    ，並有證號查詢汽車駕駛人資料1 份附卷足稽，被告仍駕駛
    汽車，因而肇事致告訴人己○○受傷，過失傷害罪部分應依
    道路交通管理處罰條例第86條第1 項規定，加重其刑。爰審
    酌被告就本件車禍過失程度之輕重，告訴人所受傷勢情形，
    被告肇事後棄被害人於不顧，其罪行甚重，惟念被告犯後於
    本院審理時坦承犯行態度尚可，素行良好等一切情狀，分別
    量處如主文所示之刑，並定其應執行之刑，且均諭知易科罰
    金之折算標準。
據上論斷，應依刑事訴訟法第299 條第1 項前段，刑法第284 條
第1 項前段、第185 條之4 、第51條第5 款、第41條第1 項前段
、第2 項，道路交通管理處罰條例第86條第1 項，罰金罰鍰提高
標準條例第1 條前段，第2 條，判決如主文。
本案經檢察官鄭伊鈞到庭執行職務。
中    華    民    國    95    年    1     月    25    日
                  交通法庭    審判長法  官    石家禎
                                    法  官    林家聖
                                    法  官    楊文廣
以上正本證明與原本無異。
如不服本判決應於收受本判決送達後十日內向本院提出上訴書狀
，其未敘述上訴理由者，並得於提起上訴後十日內向本院補提理
由書狀（均須按他造當事人之人數附繕本）「切勿逕送上級法院
」
中    華    民    國    95    年    1     月    25    日
                                    書記官    林志憲
附錄本判決論罪之法條：
刑法第284條第1項：
因過失傷害人者，處六月以下有期徒刑、拘役或五百元以下罰金
，致重傷者，處一年以下有期徒刑、拘役或五百元以下罰金。
刑法第185 條之4
駕駛動力交通工具肇事，致人死傷而逃逸者，處六月以上五年以
下有期徒刑。


司法院資訊處製作；財團法人民間司法改革基金會備份。
